# 成本法转权益法的报表披露问题

提问人：wx_62dea78ee61f 时间：2022-07-25 22:53:04
审计小白已经看了很多相关的成本法转权益法的帖子，知道成本法转权益法时，对于剩余股权在个别报表和合并报表的处理是不一样的。
个别报表：处置后的剩余股权能够对被投资单位实施共同控制或施加重大影响的，应当改按权益法核算，并对该剩余股权视同自取得时即采用权益法核算进行调整。
合并报表：对于剩余股权，应当按照其在丧失控制权日的公允价值进行重新计量。
所以虽然在个别报表和合并报表层面均采用权益法核算，但在不同报表层面，权益法核算的基础和长期股权投资等的计量金额均可能存在差异。
问题就是：被审计单位有一家联营企业就是本年成本法转权益法而来的，而且在个别报表和合并报表层面的长期股权投资账面价值是不一样的。现在要同时披露合并报表和母公司报表长期股权投资的附注，发现这同一家联营企业的长期股权投资账面价值在两处附注中不一致，那披露出来不一致有问题吗？还是需要对长期股权投资的账面价值做进一步的调整？

回答人：chenyiwei
这同一家联营企业的长期股权投资账面价值在两处附注中不一致，如果能够对差异原因作出合理解释（例如，因系丧失控制权由成本法改为权益法，在不同报表层面的益法核算基础不同导致的差异），则是可以接受的结果。如果强行调整为一致，反而不符合准则规定。